臺灣臺北地方法院刑事判決　　　　　　　　　　　　九十三年度易字第一四七四號
　　公　訴　人　臺灣臺北地方法院檢察署檢察官
　　被　　　告　乙○○
右列被告因竊盜案件，經檢察官提起公訴（九十三年度偵字第一七七一七號），嗣因
被告就被訴事實為有罪之陳述，經本院告知簡式審判程序意旨，並聽取公訴人及被告
之意見後，本院合議庭裁定由受命法官獨任依簡式審判程序審理，判決如左：
    主  文
乙○○連續竊盜，累犯，處有期徒刑捌月。
    理  由
一、乙○○（原名蕭宇超）前因違反麻醉藥品管理條例案件，經台灣高等法院以八十
    六年度上易字第五四二八號判決判處有期徒刑八月確定，復因竊盜等案件，經本
    院以八十六年度易字第五七一二號判處有期徒刑二年確定，上開二案件經本院以
    八十七年度聲字第七七七號合併定其應執行有期徒刑二年四月確定，於民國八十
    六年十二月十二日入監執行，並於八十八年二月三日假釋出監，又其於假釋期間
    內，因違反毒品危害防制條例案件，經台灣高等法院以八十九年度上訴字第三一
    ０號判處有期徒刑一年二月，因不服提起上訴，經最高法院判決駁回上訴確定，
    前開假釋因而遭撤銷，並於八十九年十月十九日入監執行殘刑暨接續執行上開違
    反毒品危害防制條例應執行之有期徒刑一年二月，嗣於九十一年十月六日執行完
    畢（構成累犯）。詎仍不知悔改，竟基於意圖為自己不法所有之概括犯意，先於
    九十三年五月十三日十四時三十分許，在台北市○○○路○段七十五巷二十八號
    前，持路邊拾起之石頭砸破甲○○所有之車牌號碼ＣＧ－八二六八號自用小客車
    之左前方車窗（毀損部分未據告訴），竊取車內之雷達測速器二台及新台幣（下
    同）一百三十六元，得手後隨即逃逸；復於同日十五時十五分許，在台北市中正
    區○○○街三十一巷二號一樓前，持路邊拾起之石頭砸破蔡素珍所有由鍾明憲（
    起訴書誤繕為「鐘」明憲）使用之車牌號碼二Ｃ－四八六０號自用小客車之左前
    方車窗（毀損部分未據告訴），竊取車內之液晶電視組一台、液晶汽車改裝電腦
    組一台、測速器一台，得手後隨即逃逸。嗣因鍾明憲當場發現報警，並偕同警員
    在台北市中正區○○○街三十一巷十五弄口前，共同逮捕查獲，並自乙○○身上
    起出甲○○、丙○○所失竊之前開物品（業據領回），因而知悉上情。
二、案經鍾明憲訴由台北市政府警察局中正第一分局報請台灣台北地方法院檢察署檢
    察官偵查起訴。
    理  由
壹、程序方面：
    按本件被告乙○○所犯係死刑、無期徒刑、最輕本刑為三年以上有期徒刑以外之
    罪，其於準備程序就前揭被訴事實為有罪之陳述，經受命法官告知簡式審判程序
    之旨，並聽取其與公訴人之意見後，本院認無不得或不宜改依簡式審判程序進行
    之處，爰依刑事訴訟法第二百七十三條之一第一項、第二百八十四條之一，裁定
    本件由受命法官獨任進行簡式審判程序，合先敘明。
貳、實體方面：
一、訊據被告對於右揭犯罪事實均坦承不諱，核與被害人甲○○及告訴人鍾明憲於警
    詢時之指述相符（見偵查卷第二、十四至十七頁），復有照片二幀及扣押物品目
    錄表二份附卷可稽（見偵查卷第五、二十一、二十二頁），又上開失竊物品業據
    被害人甲○○及告訴人鍾明憲領回，亦有贓證物認領保管收據二紙在卷可佐（見
    偵查卷第十九、二十頁），是被告之自白應與事實相符，本件事證明確，被告之
    犯行堪予認定。
二、按刑法第三百二十一條第一項第三款攜帶兇器竊盜罪，所稱之兇器，乃依一般社
    會觀念足以對人之生命、身體、安全構成威脅，具有危險性之「器械」而言，而
    磚塊、石頭乃自然界之物質，尚難謂為通常之「器械」，從而持磚塊、石頭砸毀
    他人車窗竊盜部分，尚難論以攜帶兇器竊盜罪（最高法院九十二年度台非字第三
    八號裁判意旨參照）。是核被告所為，係犯刑法第三百二十第一項之普通竊盜罪
　　。其先後二次犯行，時間緊接，手段相同，並觸犯構成要件相同之罪名，顯係基
　　於概括犯意反覆為之，應論以連續犯，並加重其刑。查被告前因違反麻醉藥品管
　　理條例案件，經台灣高等法院以八十六年度上易字第五四二八號判決判處有期徒
　　刑八月確定，復因竊盜等案件，經本院以八十六年度易字第五七一二號判處有期
　　徒刑二年確定，上開二案件經本院以八十七年度聲字第七七七號合併定其應執行
　　有期徒刑二年四月確定，於八十六年十二月十二日入監執行，並於八十八年二月
　　三日假釋出監，又其於假釋期間內，因違反毒品危害防制條例案件，經台灣高等
　　法院以八十九年度上訴字第三一０號判處有期徒刑一年二月，嗣因不服提起上訴
　　，經最高法院判決駁回上訴確定，前開假釋因而遭撤銷，並於八十九年十月十九
　　日入監執行殘刑暨接續執行上開違反毒品危害防制條例應執行之有期徒刑一年二
　　月，甫於九十一年十月六日執行完畢等情，有台灣高等法院被告全國前案紀錄表
  　及台灣台北地方法院檢察署刑案資料查註紀錄表各一份附卷可按，被告前受有期
    徒刑之執行完畢後，五年以內再犯本件有期徒刑以上之罪，為累犯，應依刑法第
    四十七條之規定，加重其刑，並依法遞加重之。爰審酌被告有公共危險、竊盜、
    麻藥、侵占、施用及轉讓毒品等多項前科，素行不良，有上開前案紀錄表存卷可
    查，竟不知悔改，正值青壯，本應力求進取，卻徒思不勞而獲，見他人置於車內
    之財物而萌生貪念竊取之，所竊取之財物價值非輕，惟業據被害人領回，所造成
    之損害已有所減輕，及本院審理中終能坦承犯行，態度尚可等一切情狀，量處如
    主文所示之刑。至被告供犯罪所用之石頭，並未扣案，且非被告所有，業據其供
    明在卷，亦非違禁物，爰不另為沒收之諭知，附此敘明。
三、併辦意旨（即九十三年度偵字第一九八七八號）略以：被告另於九十三年七月十
    九日某時，以不詳方法破壞郭秉敏位在台北縣新店市○○路○段一二一號五樓住
    處大門門鎖後，侵入該處（侵入住宅部分未據告訴）竊得郭秉敏所有之鑽戒一只
    、項鍊四條、手鍊二條、耳環數付、數位相機一台、手錶六支、黑色背包二個、
    印章四顆、世華商業銀行信用卡、提款卡、萬通商業銀行信用卡、新光三越信用
    卡、中國信託商業銀行提款卡各一張及中國信託商業銀行存摺、世華商業銀行存
    摺、上海商業銀行存摺各一本、駕駛執照一張、
    物等語，因認被告涉犯刑法第三百二十一條第一項第二款毀越門扇之加重竊盜罪
　　嫌，而被告對於上開併辦犯行雖於本院九十三年十二月二十日準備程序時自白不
  　諱，惟另供稱：併辦部分犯行是臨時起意，因為我向銀行貸款，一時缺錢才會去
　　偷等語（見本院該日準備程序筆錄），是被告既係臨時起意為上開併辦之犯行，
  　該部分即與本案被告論罪科刑部分無連續犯之裁判上一罪關係甚明，本院自無從
　　併予審理，爰將該部分退回由檢察官另為適當之處理，併予敘明。又被告前於九
  　十三年五月九日十六時許，侵入陳克昌位於台北市○○區○○街四十一號三樓住
　　處竊取財物之犯行，雖經檢察官提起公訴，並於九十三年九月十五日繫屬本院（
  　九十三年度易字第一一八０號，較本案繫屬在先），有卷附台灣高等法院被告全
　　國前案紀錄表一份可佐，惟被告於本院審理時供稱：本案是臨時起意的，我在犯
  　另案九十三年度易字第一一八０號竊盜犯行時，沒有想到會再犯本案等語（見本
　　院九十三年十二月二十日審判筆錄），是本案與另案亦無連續犯之裁判上一罪關
  　係，末此敘明。
據上論斷，應依刑事訴訟法第二百七十三條之一第一項、第二百九十九條第一項前段
，刑法第五十六條、第三百二十條第一項、第四十七條，罰金罰鍰提高標準條例第一
條前段，判決如主文。
本案經檢察官張智堯到庭執行職務。
中　　　華　　　民　　　國　　九十三　　年　　 十二 　　月　　三十一　　日
                              臺灣臺北地方法院刑事第十三庭
                                  法  官　鍾素鳳
右正本證明與原本無異。
檢察官、被告如不服本判決，應於判決送達後十日內，向本院提出上訴狀（被害人陳
克昌如不服本判決，應向檢察官提出聲請，由檢察官斟酌是否提起上訴，不得直接向
本院提起上訴，且上訴期間之計算，係以檢察官收受本判決之時間為準，並非以被害
人收受本判決之時間為準）。
                                  書記官  朱良燦
中　　　華　　　民　　　國　　九十三　　年　　 十二 　　月　　三十一　　日
附錄本判決論罪之法條：
刑法第三百二十條
　　意圖為自己或第三人不法之所有，而竊取他人之動產者，為竊盜罪，處五年以下
　　有期徒刑、拘役或五百元以下罰金。
　　意圖為自己或第三人不法之利益，而竊佔他人之不動產者，依前項之規定處斷。
　　前二項之未遂犯罰之。
